【裁判字號】    99,易,654
【裁判日期】    990915
【裁判案由】    竊盜
【裁判全文】
臺灣苗栗地方法院刑事判決               99年度易字第654號
公  訴  人  臺灣苗栗地方法院檢察署檢察官
被      告  郭添生
被      告  黃天祥
上列被告等因竊盜案件，經檢察官提起公訴（99年度偵字第2862
號），本院判決如下：
    主  文
郭添生共同犯攜帶兇器竊盜罪，累犯，處有期徒刑壹年肆月。扣
案之油壓剪壹支沒收。
黃天祥共同犯攜帶兇器竊盜罪，累犯，處有期徒刑捌月。扣案之
油壓剪壹支沒收。
    事  實
一、郭添生前因竊盜、毒品等案件，經法院判處有期徒刑1 年10
    月確定，於民國99年1 月25日縮刑期滿執行完畢（構成累犯
    ）；黃天祥前因竊盜案件，經法院判處有期徒刑5 月確定，
    於99年1 月7 日易科罰金執行完畢（構成累犯）。詎郭添生
    、黃天祥仍不知警惕，共同基於意圖為自己不法所有之犯意
    聯絡及行為之分擔，於99年4 月5 日凌晨1 、2 時許間某時
    ，在苗栗縣三灣鄉苗l7線與苗5 線路口即臺灣電力公司浮橋
    幹1 至雙坑幹66號及雙坑幹66號至67號電桿，利用可作為兇
    器使用之油壓剪1 支，竊取臺灣電力公司所有之電纜線（約
    65公斤），得手後，將該電纜線藏置於造橋鄉大西村1 鄰車
    坪15號郭添生住處旁空屋，並於同年4 月5 日中午12時30分
    許，在郭添生住處旁空屋內，由郭添生、黃天祥共同削去電
    纜線塑膠皮，準備販售牟利，適有郭添生之友人陳俊全到訪
    ，而在該空屋前經警攔查，郭添生與黃天祥見狀旋即逃逸，
    並在現場查扣已削去塑膠皮之電線31公斤、尚未削去塑膠皮
    之電纜線34公斤，及油壓剪、美工刀、檳榔刀等工具，嗣經
    警依法拘提郭添生、黃天祥查察，並循線查獲。
二、案經臺灣電力公司訴由苗栗縣警察局頭份分局報告臺灣苗栗
    地方法院檢察署檢察官偵查起訴。
    理  由
一、本件被告郭添生、黃天祥對於下列供述證據、非供述證據的
    證據能力均不爭執（僅被告郭添生爭執證明力，參審卷99年
    7 月21日準備程序筆錄第2 頁、99年9 月1 日審判筆錄第9
    至10頁），且無違法取得或顯不可信之情形，本院自得將之
    採為認定本件犯罪事實存否之證據，附此敘明。
二、訊據被告黃天祥對於上述犯罪事實迭於偵查、審理時坦承不
    諱；被告郭添生否認有竊盜犯行，辯稱：於99年4 月5 日凌
    晨1 、2 時許在家裡睡覺，沒有偷電纜線，也沒有與黃天祥
    一起削電纜線塑膠皮，當天早上9 點多到李世杰家，到傍晚
    4 、5 點離開。黃天祥說伊電纜線弄好了載他回來，但好幾
    十公斤的電纜線，又要載黃天祥，請問要如何載？黃天祥是
    為了減輕刑事責任誣陷伊等語。
三、惟查：
  (一)證人即共同被告黃天祥證稱：「（問：4 月5 日是誰提議要
    去事發地點剪電纜線？）郭添生。」、「（問：他是怎麼跟
    你說的？）我去到他家裡，他講騎摩托車去永和山。」、「
    （問：油壓剪等工具是誰帶的？）郭添生。」、「（問：你
    們去到那裡之後，怎麼分工的？）我在桃園上班，很少回來
    。他要去我就跟他去，我也不曉得，我是在下面幫他收電線
    。是他爬上去剪電線的。」、「（問：剪完之後呢？）捆成
    一小段，用摩托車載回去郭添生老家。」、「（問：載回去
    之後，電線怎麼處理？）削皮。」、「（問：削皮時有誰在
    現場？）我跟郭添生。」、「（問：後來為什麼你們會逃走
    ？）聽到『砰砰』好像有人要進來。」、、「（被告郭添生
    問：你說電纜線用摩托車帶回來，警察說電線好幾十公斤，
    用摩托車要怎麼載？）捆成小捆。」、「（問：你之前跟郭
    添生有沒有什麼糾紛？）沒有。」、「（問：提示偵卷第64
    頁照片，照片上的紅色跟藍色的拖鞋，被警察查獲當天是誰
    穿的？）藍色是我穿的，紅色是郭添生穿的。」、「（問：
    在99年4 月5 日中午12時半左右，陳俊全是不是有去你們剝
    電纜線的那個地方？）是。」、「（問：你是不是為了要讓
    自己刑責比較輕，而誣賴郭添生跟你一起去剪電纜線？）沒
    有。」、「（問：你跟郭添生去三灣鄉苗17跟苗15線路口剪
    電纜線，你有沒有帶手機？）有。」、「（問：手機號碼？
    ）0000-000000 。」等語（參審卷99年8 月17日審判筆錄第
    8 至11頁）。
  (二)是由證人即共同被告黃天祥的上述證詞，衡諸其於偵查時證
    述的內容（參偵卷第36至41頁、第104 至105 頁），可知證
    人黃天祥係證稱於99年4 月5 日凌晨1 至2 時許間某時，被
    告郭添生騎乘機車搭載伊自位於苗栗縣造橋鄉大西村1 鄰車
    坪15號住處出發，至苗栗縣三灣鄉永和山水庫附近之苗l7線
    與苗5 線路口，由被告郭添生持自備的油壓剪1 支，爬上該
    處電線桿，剪下電纜線，伊則在電線桿下方收電纜線，並將
    電纜線捆成1 小捆1 小捆，復由被告郭添生騎乘機車搭載伊
    及前述電纜線回被告郭添生住處旁空屋內。伊及被告郭添生
    即在該空屋內削電纜線皮，約於12時30分許，聽到「砰砰」
    的聲音，伊當時穿藍白色拖鞋，被告郭添生穿紅白色拖鞋，
    2 人均至屋頂將脫鞋脫掉後逃離現場等情。
  (三)證人陳俊全證稱於99年4月5日12時30分許，駕駛自用小客車
    到被告郭添生住處欲找被告郭添生償還欠款4500元，在被告
    郭添生住處旁空屋內，看見被告郭添生、黃天祥等人在裡面
    削電線，3 、4 分鐘後警察到場，在空屋內查獲已剝皮電纜
    線（純銅）31公斤、未剝皮電纜線34公斤、棉質手套1 雙、
    藍白拖鞋1 雙、紅白拖鞋1 雙、DUNHILL 牌紅色包裝盒香菸
    1 盒、DUNHILL 牌煙蒂2 個、油壓剪1 支、檳榔刀1 支、美
    工刀1 支等物，但伊不知道上述物品是何人所有等語（參審
    卷99年9 月1 日審判筆錄第3 頁、第7 頁，偵卷第45至48頁
    警詢筆錄、第54至55頁指認照片）。
  (四)參酌證人即在臺灣電力公司擔任線路裝修員之范懷湧的證詞
    （參偵卷第42至44頁），及衡酌卷附電力線路失竊現場調查
    報告表、照片影本（參偵卷第51至54頁）所示，可知臺灣電
    力公司巡修課人員於99年4 月5 日10時30分許，發現苗栗縣
    三灣鄉苗l7線與苗5 線路口即臺灣電力公司浮橋幹1 至雙坑
    幹66號及雙坑幹66號至67號電桿，為人竊取電纜線。復徵諸
    現場照片、苗栗縣警察局頭份分局扣押筆錄、扣押物品目錄
    表、贓物認領保管單（參偵卷第60至76頁、第50頁）所示，
    可知警員在被告郭添生住處旁空屋，查獲已削去塑膠皮之電
    線31公斤、尚未削去塑膠皮之電纜線34公斤，及油壓剪、美
    工刀、檳榔刀等物品，其中已削去塑膠皮之電線31公斤、尚
    未削去塑膠皮之電纜線34公斤，即係臺灣電力公司在上址所
    失竊的電纜線。又查，被告黃天祥於99年4 月4 日晚上7 時
    56分，以門號0000000000號行動電話，與被告郭添生所使用
    的0000000000號行動電話聯繫，被告黃天祥復於99年4 月5
    日於當日凌晨2 時23分許，在三灣鄉○○○段有接行動電話
    的情形，此有臺灣大哥大資料查詢通聯紀錄1 份在卷可考（
    參偵卷第109 頁）。再徵諸警員於被告郭添生住處旁空屋查
    獲臺灣電力公司失竊的電纜線及上述工具、拖鞋等物品。復
    參考證人陳俊全證稱99年4 月5 日12時30分許，在警員未到
    場前，看見被告郭添生、黃天祥在該空屋內削電纜線等情，
    核與被告黃天祥的證詞相符，可見被告黃天祥上述證詞屬實
    。是被告郭添生於99年4 月5 日凌晨1 、2 時許間某時，騎
    乘機車搭載被告黃天祥至上址，共同持被告郭添生自備之油
    壓剪1 支，竊取臺灣電力公司所有的電纜線約65公斤，得手
    後藏置於被告郭添生住處旁空屋，並以工具削皮，嗣於當日
    中午12時30分許，為警在上址發現後起獲電纜線等物品，復
    經警循線查獲上情，應為本案發生的經過。
  (五)至證人陳俊全於審理時改稱伊車子剛到，警察後面就隨著伊
    到了。伊一回車，警察的車子就和伊的車頭相對。警察問伊
    在那裡幹什麼？伊說在等郭添生回來。警察走到郭添生家旁
    邊的空屋在叫，叫什麼伊不知道，後來跑回郭添生家門口問
    伊裡面那些是誰的，伊愣住了，警察知道伊剛到，伊並不清
    楚是誰在裡面等語（參審卷99年9 月1 日審理筆錄第4 頁）
    。然查，證人陳俊全於警詢時證稱伊比警員早3 、4 分鐘到
    場等語（參偵卷第46頁），則證人陳俊全係至上址欲找被告
    郭添生償還債務，且較警員早3 、4 分鐘到場，衡情應有足
    夠時間看見前述空屋內，係何人以工具削電纜線。再斟酌證
    人陳俊全證稱於警詢時的陳述係出於自由意志等語（參同上
    審理筆錄第7 頁），足見證人陳俊全於警詢時證稱看見被告
    郭添生、黃天祥等人在空屋內削電線等語（參偵卷第46頁）
    為真實可採。復衡酌證人陳俊全於99年9 月1 日審理時尚未
    進行交互詰問之際，以右手食指及拇指圈住，另外三指往下
    伸，以類似OK的手勢指向被告郭添生，並於交互詰問時證稱
    伊家裡都沒有人，伊沒有錢，伊向郭添生比這個手勢是請他
    寄錢給伊等語（參同上審理筆錄第3 頁），可見證人陳俊全
    與被告郭添生交情良好，實無誣陷被告郭添生的動機，益見
    其於警詢時的證詞屬實，審理時翻異前詞改稱上情，顯係迴
    護被告郭添生之舉，不足採信。
  (六)至證人李世杰證稱被告郭添生於99年4 月5 日上午9 時許騎
    機車至伊住處2 樓房間陪伴伊，至晚上7 、8 時許，仍見被
    告郭添生在伊房間等語（參審卷99年8 月17日審理筆錄第3
    至4 頁）。然查，證人李世杰復證稱被告郭添生住處離伊家
    很近，騎機車5 分鐘就可到達。當天伊身體不舒服在睡覺，
    不知道被告郭添生上廁所幾次、有無到伊房外。當天伊父親
    應該在家，但亦不知被告郭添生有無與伊父親聊天等語（參
    同上審理筆錄第6 至7 頁），由此可見被告郭添生與證人李
    世杰2 人住處相距不遠，被告郭添生騎乘機車自證人李世杰
    住處返家僅須5 分鐘光景。證人李世杰於99年4 月5 日上午
    至晚上7 、8 時許，大部分時間均在睡覺，則被告郭添生於
    證人李世杰睡著後，騎乘機車回家，僅需5 分鐘，並無任何
    困難，證人李世杰並不一定知悉在該段期間被告郭添生曾騎
    乘機車回家。而證人即共同被告黃天祥、證人陳俊全2 人均
    證稱被告郭添生於警員到達前，在上述空屋內削電線皮等情
    ，已如前述，是證人李世杰的上述證詞，並不能證明被告郭
    添生於警員在99年4 月5 日12時30分許到達前述空屋之際，
    係在證人李世杰住處，證人李世杰的證詞，不能作為對被告
    郭添生有利的認定。
  (七)綜上，被告黃天祥的自白與犯罪事實相符，堪以採信。被告
    郭添生上述辯解，均為臨訟卸責之詞，不足為採。此外，復
    有電力線路失竊現場調查報告表、照片影本、現場照片、苗
    栗縣警察局頭份分局扣押筆錄、扣押物品目錄表、贓物認領
    保管單、臺灣大哥大資料查詢通聯紀錄1 份在卷可考，又有
    油壓剪1 支扣案可佐，被告黃天祥、郭添生加重竊盜犯行洵
    堪認定。
四、核被告郭添生、黃天祥所為，均係犯刑法第32條第1 項第3
    款之攜帶兇器竊盜罪。又被告2 人就上述加重竊盜犯行，具
    有犯意聯絡與行為分擔，均應論以共同正犯。又查，被告郭
    添生前因竊盜、毒品等案件，經法院判處有期徒刑1 年10
    月確定，於99年1 月25日縮短刑期執行完畢；被告黃天祥前
    因竊盜案件，經法院判處有期徒刑5 月確定，於99年1 月7
    日易科罰金執行完畢，此有臺灣高等法院被告前案紀錄表2
    份在卷可考。是其等2 人於上述有期徒刑執行完畢後，5 年
    內故意再犯本件上述有期徒刑以上的罪，均為累犯，均應依
    刑法第47條第1 項規定，加重其刑。爰審酌被告郭添生、黃
    天祥均有竊盜前科紀錄，此有臺灣高等法院被告前案紀錄表
    2 份在卷可考，但其等2 人仍不知警惕，為貪圖私利，再為
    前述加重竊盜行為，實不可取。復斟酌被告2 人犯罪的動機
    、目的、手段、所生損害，及被告黃天祥坦承犯行犯後態度
    良好且節省有限的司法資源，被告郭添生否認犯行等一切情
    狀，並考量檢察官的具體求刑，分別量處如主文所示之刑，
    以示懲儆。扣案的油壓剪1 支，係被告郭添生所有，供被告
    郭添生、黃天祥2 人竊取電纜線所使用，應依刑法第38條第
    1 項第2 款規定沒收。至扣案之美工刀、檳榔刀，並非被告
    2 人竊取電纜線所使用，自不得宣告沒收，附此敘明。
據上論斷，依刑事訟訴法第299 條第1 項前段，刑法第28條、第
321 條第1 項第3 款、第47條第1 項、第38條第1 項第2 款，判
決如主文。
本案經檢察官林文中到庭執行職務。
中    華    民    國    99    年    9     月    15    日
                  刑事第一庭  法  官  呂曾達
以上正本證明與原本無異。
如不服本判決，應於收受送達後10日內向本院提出上訴書狀（應
敘述具體理由並附繕本）。上訴書狀如未敘述理由，應於上訴期
間屆滿後20日內補提理由書於本院。
                              書記官  劉容辰
中    華    民    國    99    年    9     月    15    日
附錄本案論罪科刑法條：
刑法第321條第1項第3款
（加重竊盜罪）
犯竊盜罪而有左列情形之一者，處 6 月以上、 5 年以下有期徒
刑：
一、於夜間侵入住宅或有人居住之建築物、船艦或隱匿其內而犯
    之者。
二、毀越門扇、牆垣或其他安全設備而犯之者。
三、攜帶兇器而犯之者。
四、結夥三人以上而犯之者。
五、乘火災、水災或其他災害之際而犯之者。
六、在車站或埠頭而犯之者。

司法院資訊處製作；財團法人民間司法改革基金會備份。
